臺灣高等法院刑事判決
111年度上訴字第2055號
上  訴  人  臺灣新北地方檢察署檢察官
上  訴  人  
即  被  告  楊道麟



選任辯護人  卓品介律師
被      告  劉陽  



選任辯護人  徐維良律師
上列上訴人等因被告等詐欺等案件，不服臺灣新北地方法院110
年度訴字第1111號、110年度金訴字第734號，中華民國111年3月
16日第一審判決（起訴及追加起訴案號：臺灣新北地方檢察署10
9年度偵字第42631、43759號、110年度偵字第844、4390、6012
、27145號），提起上訴，本院判決如下：
    主  文
原判決關於楊道麟部分撤銷。
楊道麟無罪。
其他上訴駁回。
    理  由
一、公訴意旨略以：
　　被告劉陽、楊道麟與邱俊瑋（業經原審判處罪刑在案，嗣於
    本院撤回上訴確定）、「阿龍」、通訊軟體LINE暱稱「陳益
    杰」及其他擔任機房端工作之人組成詐欺集團，共同意圖為
    自己不法之所有，基於三人以上詐欺取財之犯意聯絡，先由被
    告劉陽提供其名下如附表所示帳戶供上開詐欺集團使用，再
    由機房端詐欺集團成員與告訴人高金女、劉玉如、劉碧玉聯
    絡，並以附表編號1至3所示之詐術，致渠等陷於錯誤，於附
    表編號1至3所示匯款時間，將附表編號1至3所示金額匯入詐
    欺集團成員指示之如附表編號1至3所示帳戶內。被告劉陽再
    依「陳益杰」之指示，於附表編號1至3所示地點提領金額，
    並分別於109年10月15日15時許，在新北市○○○○路0段000號
    玉山銀行旁廣場，將當日所提領之金額轉交予邱俊瑋，又於
    109年10月16日13時許，在新北市○○區○○路0號統一超商內，
    將當日所提領之金額轉交予邱俊瑋；被告楊道麟與「阿龍」
    另於109年10年16日10時43分許搭乘車牌號碼000-0000號計
    程車至桃園市中壢區馬卡龍汽車旅館搭載邱俊瑋前往新北市
    ○○區○○路00號橙湯火鍋店用餐，3人再於同日12時49分許，
    一同搭乘車牌號碼TDL-9085號計程車至新北市○○區○○路0號
    統一超商後，「阿龍」先獨自搭車至新北市中和區環球購物
    中心中和店（下稱中和環球購物中心），邱俊瑋、被告楊道
    麟則在上開超商外徘徊等候指示，再由邱俊瑋進入上開超商
    内向被告劉陽收取其當日提領贓款，被告楊道麟在外把風後
    搭車前往中和環球購物中心會合，邱俊瑋收款後即搭乘車牌
    號碼000-0000號計程車至中和環球購物中心，並於該購物中
    心3樓廁所内將贓款交付「阿龍」，被告楊道麟則在廁所外
    把風，邱俊瑋因而獲得提領款項1%之報酬。因認被告劉陽、
    楊道麟涉犯刑法第339條之4第1項第2款之三人以上共同犯詐
    欺取財罪嫌。
二、按犯罪事實應依證據認定之，無證據不得認定犯罪事實；又
    不能證明被告犯罪者，應諭知無罪之判決，刑事訴訟法第15
    4條第2項、第301條第1項分別定有明文。而事實之認定，應
    憑證據，如未能發現相當證據，或證據不足以證明犯罪事實
    ，自不能以推測或擬制之方法，為裁判基礎。此所稱之證據
    ，雖不以直接證據為限，間接證據亦包括在內，然而無論直
    接或間接證據，其為訴訟上之證明，須於通常一般人均不致
    有所懷疑，而得確信其為真實之程度者，始得據為有罪之認
    定。倘其證明尚未達到此一程度，而有合理懷疑之存在，致
    無從使事實審法院獲得有罪之確信時，即應諭知被告無罪之
    判決。又檢察官就被告犯罪事實，應負舉證責任，並指出證
    明之方法，刑事訴訟法第161條第1項定有明文。因此，檢察
    官對於起訴之犯罪事實，應負提出證據及說服之實質舉證責
    任。倘其所提出之證據，不足為被告有罪之積極證明，或其
    闡明之證明方法，無從說服法官以形成被告有罪之心證，基
    於無罪推定之原則，自應為被告無罪之判決（最高法院40年
    台上字第86號、76年台上字第4986號、92年台上字第128 號
    判例參照）。
三、公訴意旨認被告劉陽、楊道麟涉犯上開罪嫌，無非係以被告
    劉陽、楊道麟之供述、同案被告邱俊瑋之供述、如附表編號
    1至3所示告訴人之證述、附表編號1至3所示告訴人之轉帳明
    細、匯款申請書、通訊軟體對話記錄截圖照片、被告劉陽如
    附表編號1至3所示之匯入帳戶開戶資料及交易明細、附表編
    號1至3所示提領銀行之監視器影像擷圖等資料，為其主要論
    據。
四、訊據（一）被告劉陽固坦承於前述時間，將其如附表編號1
    至3所示匯入帳戶之帳號提供予自稱「OK忠訓」之人員，並
    於附表編號1至3所示之時間、地點，待他人匯款進入上開帳
    戶後，將款項提領出來交付予自稱「OK忠訓」之人員等情，
    惟堅詞否認有三人以上共同詐欺取財犯行，辯稱：我是需要
    辦理貸款，我與「OK忠訓」先簽一份文件（即被證二），不
    是正式貸款契約等語；辯護人辯稱：被告劉陽因想辦理貸款
    ，在貸款過程中被利用、交付證件予不認識之第三人，始為
    詐欺集團的工具，然被告劉陽並無與詐欺集團、本案其他被
    告有犯意聯絡，亦不認識渠等，此外如原判決附表二所示告
    訴人劉思序之狀況與被告劉陽情節類似，業經地檢署為不起
    訴處分等語；（二）被告楊道麟堅詞否認有如附表編號2、
    編號3②所示三人以上共同詐欺取財犯行，辯稱：我承認客觀
    上在場，但我否認知情，我不知道邱俊瑋在幹嘛，當天在汽
    車旅館還沒有回家，「阿龍」沒有討論這件事，邱俊瑋不在
    汽車旅館，「阿龍」說要去工作了，就載著我去找邱俊瑋，
    我與邱俊瑋之前是同事，最早認識「阿龍」，我與阿龍在汽
    車旅館開趴，「阿龍」帶著我去吃飯，「阿龍」叫我跟著邱
    俊瑋去超商，我就跟著去了，「阿龍」說他要去忙了，叫我
    跟著邱俊瑋，後來邱俊瑋去超商，也叫我去百貨公司找「阿
    龍」，我也不知道他們在做什麼，他們都不讓我知道，我沒
    有參與等語；辯護人辯稱：依本案監視器翻拍畫面，無法看
    出被告楊道麟有把風行為，且依邱俊瑋歷次供述均稱被告楊
    道麟並未加入本案詐騙集團，又被告劉陽交付款項予邱俊瑋
    時，被告楊道麟早已先行離開，則其如何進行把風等語。經
    查：
（一）被告劉陽部分：
　　1.被告劉陽所提供其與LINE暱稱「陳益杰-OK-忠訓貸款中心
      」之人（下稱「陳益杰」）之LINE對話紀錄（見原審審訴
      卷第197至202頁），內容略以：（9月8日）被告劉陽與「
      陳益杰」聯繫，「陳益杰」並向被告劉陽表示審核評估完
      成，可協助辦理申請貸款部分；（9月27日）「陳益杰」
      向被告劉陽要求5項應準備之資料，其中包括銀行往來紀
      錄之財力證明，（9月30日）被告劉陽則回傳臺灣銀行之
      存摺交易明細照片7張與「陳益杰」；（10月5日）「陳益
      杰」表示需以電話說明後，傳送「OK-忠訓委託證明.docx
      」文件檔案給被告劉陽，要求被告劉陽列印簽名回傳，並
      提供雙證件正反面，及緊急聯絡人姓名（三等親）、電話
      、地址，被告劉陽並將該「OK-忠訓委託證明.docx」截圖
      回傳「陳益杰」；（10月10日）「陳益杰」再次以電話聯
      繫被告劉陽，要求被告劉陽補足資料，被告劉陽則回傳銀
      行存摺封面及內頁照片5張與「陳益杰」；（10月14日）
      「陳益杰」以電話聯繫被告劉陽後，「陳益杰」傳送「新
      北市○○區○○路0段000號新光、新北市○○區○○路00號臺灣、
      新北市○○區○○路0段000號玉山」等訊息予被告劉陽；（10
      月15日）「陳益杰」撥打兩通電話予被告劉陽後，被告劉
      陽則回傳銀行交易明細表3張予「陳益杰」，「陳益杰」
      再撥打3通電話予被告劉陽後，被告則回傳「OK忠訓工作
      證」、「收據」照片予「陳益杰」等情，此有LINE對話紀
      錄在卷可稽（見原審審訴卷第197至202頁），是核與被告
      劉陽於原審辯稱其為辦理貸款而聯繫「OK忠訓」之專員「
      陳益杰」，之後對方與其聯繫表示要包裝帳戶，被告劉陽
      因而提供其帳戶、相關個人資料，並簽署前述文件交給對
      方，之後即配合對方於收到款項後交給對方等情相符。又
      前開「OK-忠訓委託證明.docx」文件內，上方有「OK忠訓
      國際」標誌、內容為「2020年10月6日本人小姐因財力證
      明不足，請貴公司OK-忠訓陳益杰專員，委託包裝公司承
      辦個人信貸包裝業務，如有影響包裝資金願意承擔一切法
      律責任及金錢賠償新台幣30萬元整。OK-忠訓公司代辦費
      用新台幣22000元整，包裝費用新台幣33000元整，規費撥
      款才會收取，絕無額外收費如有貴公司OK-忠訓金錢賠償
      新台幣30萬元整，及承擔一切法律責任。貸款人：（劉陽
      ）；OK-忠訓專員：陳益杰；中華民國109年（10）月（8
      ）日」，復被告劉陽在提領如附表編號1至3所示款項後交
      付予邱俊瑋時，並曾向邱俊瑋確認身分，邱俊瑋則出示OK
      忠訓工作證，其中內容為「授信專員黃榮昇、授信編號、
      授信單位駐點專員」，此有「OK-忠訓委託證明.docx」文
      件影本、工作證翻拍照片在卷可佐（見原審審訴卷第203
      至205頁），顯見被告劉陽申辦貸款尚須支付代辦及包裝
      費用，且被告劉陽於依循「陳益杰」指示提領、交付款項
      期間，為求謹慎，亦再三確認所交付款項者之身分，而「
      陳益杰」、邱俊瑋等人所出示的各項文件、識別證上均印
      有「OK忠訓」商標或字樣，竭力取信被告劉陽，益徵被告
      劉陽主觀上係基於申辦貸款之意思而依循「陳益杰」指示
      而為，尚難推認被告劉陽有何加重詐欺取財及洗錢之主觀
      犯意。
　　2.再者，上開LINE對話紀錄均為從手機螢幕中擷圖而得，並
      無證據顯示為偽造，又上開LINE對話紀錄內穿插對話紀錄
      擷圖、語音通話、簽名之文件檔案、身分證正反面照片、
      存摺封面及內頁照片、交易明細擷圖及照片、銀行申請文
      件照片等資料，內容相當龐雜，且橫跨多日，刻意製造的
      可能性甚低，且上開LINE對話紀錄內容亦與卷內被告劉陽
      帳戶之交易明細、提領地點銀行及ATM監視器影像擷圖等
      卷證相符，均可相互對照，自應認有相當之證明力，足證
      被告劉陽所述並非虛妄，勘認屬實；且觀諸「OK忠訓」為
      合法存在之公司，營業項目即為貸款諮詢顧問，協助客戶
      通過銀行之審核，成功向銀行申請貸款，為法院審判職務
      上所知悉之事項，是被告劉陽在「OK忠訓」網頁上留下資
      料後，即有LINE暱稱上有「OK-忠訓貸款中心」字樣之人
      與其聯繫，自然足以使人相信對方為「OK忠訓」公司之人
      ，而依「陳益杰」之指示提供相關資料，並配合進行所謂
      財力「包裝」，以利貸款之通過，是被告劉陽本於此認知
      ，依「陳益杰」之指示而為收款、提領及交付給對方之行
      為，尚難認有加重詐欺取財及洗錢之犯意。
　　3.復參以本案如原判決附表二所示之告訴人劉思序，亦曾因
      提供帳戶與詐欺集團成員，並提領其中款項轉交詐欺集團
      成員，而認定涉犯詐欺取財罪嫌，惟此經臺灣新北地方檢
      察署檢察官以110年度偵字第421、17246號為不起訴處分
      ，認定告訴人劉思序亦係經OK忠訓國際代辦專員「陳益杰
      」聯繫後，為尋求負債整合，遂提供個人銀行帳戶以供包
      裝，詐欺集團成員不僅以「OK忠訓國際」之商標及大頭貼
      巧飾身分，更在面交上揭現金時，詐欺集團成員配戴「OK
      忠訓國際」之識別證，並開立印有該公司大印之收據，上
      開情節均與本案被告劉陽之狀況雷同，有臺灣新北地方檢
      察署檢察官110年度偵字第421、17246號不起訴處分書在
      卷可按，足證被告劉陽在需錢孔急之下，反落入詐騙陷阱
      ，而被告劉陽於申辦貸款過程中均拍照存證，陸續留下各
      項證明資料，難認被告劉陽有何加重詐欺或隱匿、掩飾犯
      罪之主觀意圖。末徵之以「OK忠訓」、「貸款」、「詐欺
      」為關鍵字，搜尋法務部檢察書類查詢系統之不起訴處分
      書，均可發現有相當多的案件是民眾為辦理貸款在「OK忠
      訓」網站留資料後，遭不詳人士盜取個資，假冒「OK忠訓
      」人員以LINE與民眾聯繫，要求民眾配合財力包裝，而指
      示民眾為收受、提領及交付詐欺款項之行為，與本案之案
      情高度相似。由此可見，此有一定規模之詐欺形態，可能
      有詐欺集團在其中運作，民眾面對此一形態之詐欺犯罪極
      易上當，益足證被告劉陽應係受詐欺集團所騙而為本案行
      為，其本身並無加重詐欺及洗錢之犯意。
（二）被告楊道麟部分：
　　1.本案附表所示之告訴人分別遭不詳之詐欺集團成員，於如
      附表所示之時間，以如附表所示之方式詐騙，並匯款或存
      款如附表所示之款項至如附表所示帳戶內，款項部分遭如
      附表所示之提領人提款後，轉交邱俊瑋等情，有如附表證
      據出處欄所示之證據附卷可稽，且此為邱俊瑋、被告楊道
      麟所不爭執，是此部分事實，固堪認定。
　　2.觀諸被告楊道麟與「阿龍」於109年10年16日10時43分許
      搭乘車牌號碼000-0000號計程車自桃園市中壢區馬卡龍汽
      車旅館出發，後搭載邱俊瑋前往新北市○○區○○路00號橙湯
      火鍋店用餐，3人再於同日12時49分許，一同搭乘車牌號
      碼000-0000號計程車至新北市○○區○○路0號統一超商後，
      「阿龍」先獨自搭車至中和環球購物中心，邱俊瑋、被告
      楊道麟則在上開超商外徘徊，被告楊道麟在外等待，嗣邱
      俊瑋進入上開超商內向被告劉陽收取其當日提領款項，被
      告楊道麟先搭車前往中和環球購物中心，邱俊瑋收款後再
      搭乘車牌號碼000-0000號計程車至中和環球購物中心，邱
      俊瑋並於中和環球購物中心3樓廁所內將款項交付「阿龍
      」，同時被告楊道麟則在廁所外等待等情，有監視器錄影
      畫面及翻拍照片59張在卷可稽（見偵43759號卷第25至55
      頁），是此部分事實，亦堪認定。
　　3.惟觀諸同案被告邱俊瑋於原審供稱：10月16日，我自己去
      統一超商內跟劉陽拿錢，當時也是「阿龍」叫我去，領完
      錢後到一間中和環球購物中心廁所給「阿龍」，「阿龍」
      說去廁所我就去廁所，「阿龍」一樣給我1%的薪資，當天
      我請楊道麟陪同，因為怕上班無聊，楊道麟知道我要去工
      作，但不知道我要去領錢，在超商時我們一起下車，但我
      請楊道麟到環球購物中心等我，我不是找楊道麟去見習，
      楊道麟不知情等語（見原審訴字卷第91頁），復於本院供
      稱：楊道麟只有去這一次，是陪同，我沒有跟楊道麟說我
      在幹嘛，我不清楚「阿龍」有沒有跟他說，當天我提領是
      在便利商店，我進去便利商店向告訴人提領，我看到告訴
      人就帶著告訴人去便利商店，我就跟楊道麟說請他離開去
      百貨公司等我，我沒有告訴他我在幹嘛，後來我去便利商
      店找他，我說我要拿東西給「阿龍」，叫他不要進去，我
      自己進去就好，因為我並沒有告訴他我在幹嘛；楊道麟沒
      有參與「阿龍」的犯罪集團，他不是集團的人，「阿龍」
      都叫我不要跟楊道麟講，「阿龍」跟我每次都有參與，但
      不會一直待在一起，所以我才覺得無聊，找楊道麟陪同一
      起去，我沒有跟他說要幹嘛，只說要去走走逛逛，當天我
      沒有分錢給楊道麟，我為什麼要分錢給他等語（見本院卷
      第153、368、369頁），綜合上開供述及證據以觀，可知
      被告楊道麟固先與「阿龍」於109年10月16日同處汽車旅
      館，嗣後再同與邱俊瑋聚餐，當邱俊瑋在統一便利超商向
      被告劉陽取得現金時，被告楊道麟於超商外等候，嗣當邱
      俊瑋在中和環球購物中心3樓廁所內將現金轉交「阿龍」
      時，被告楊道麟亦於廁所外等候等客觀情狀，惟邱俊瑋主
      觀上究係本於何種動機始帶同被告楊道麟隨行，若非邱俊
      瑋、「阿龍」表明其等詐欺犯行，尚難僅憑被告楊道麟在
      外等候即推論其係把風或共同參與該2人之犯行，且衡酌
      參與詐騙集團犯罪之分工，必係為圖分贓牟利，惟當「阿
      龍」給邱俊瑋1%之報酬時，被告楊道麟卻未獲得任何報酬
      ，邱俊瑋亦無分錢給予被告楊道麟，且邱俊瑋於取得劉陽
      交付之款項前，被告楊道麟即先行離去，且收得之款項亦
      非交付予被告楊道麟，此與詐欺集團擔任監督或收水之分
      工不符，此據同案被告邱俊瑋於本院供承在卷，業如前述
      ，明顯違背詐欺集團分工及報酬對價之常情，故無從認定
      被告楊道麟就邱俊瑋、「阿龍」參與詐欺取財犯行及取得
      贓款等情明確知悉，並有參與之犯意，自難因此遽認被告
      楊道麟確有共同參與之犯意至明。
（三）綜上所述，檢察官所舉之證據與所指出之證明方法，尚未
      足使本院對被告劉陽、楊道麟涉犯加重詐欺罪嫌之事實達
      於無所懷疑，而得確信為真實之程度。此外，復查無其他
      積極證據足證被告劉陽、楊道麟確有公訴意旨所指之犯行
      ，揆諸前揭說明，本於罪疑唯輕、罪疑有利被告之原則，
      依法自應為被告劉陽、楊道麟無罪之諭知。
五、撤銷改判及上訴駁回：
（一）原審未詳予勾稽上開卷內證據，僅以邱俊瑋之供述、監視
      器錄影畫面及翻拍照片等，據認被告楊道麟有公訴意旨所
      指共同加重詐欺取財犯行，遽予論罪科刑，尚有未洽。被
      告楊道麟上訴意旨指摘原判決不當，為有理由，應由本院
      將原判決關於被告楊道麟部分撤銷改判，並為被告楊道麟
      無罪之諭知。
（二）原審審理結果，認無其他積極證據足資證明被告劉陽有公
      訴意旨所指之上開加重詐欺取財犯行，而為被告劉陽無罪
      之諭知，尚無不合。檢察官上訴意旨略以：被告劉陽知悉
      帳戶將收受「OK忠訓國際」匯款時，並未詢問款項來源，
      更未進一步查證確保款項是否合法，且其於警偵、原審亦
      從未陳述其曾確認收受款項有無不法所得，足見其主觀上
      已有容任其帳戶收受不明來源之款項風險；且依一般社會
      經驗，被告劉陽提領高達數萬元現金非屬小額，原應慎重
      為之，其卻需依「陳益杰」指示在馬路旁此等無監視器、
      無第三人、無文書紀錄之非正式場所交付其所不認識之人
      ，均非屬常態；又被告劉陽僅從網路上搜尋貸款資訊，經
      由線上檢核，而「OK忠訓國際」與被告劉陽尚未建立信賴
      關係，僅憑線上人員交涉，現場人員等候領款，要如何確
      保被告劉陽不會趁機侵吞此筆款項，且若以本案上開方法
      能夠美化帳戶，則被告自行操作即可，又何須經由「OK忠
      訓國際」匯款再提出交付此等迂迴又充滿風險之方式進行
      ；又被告劉陽係有豐富社會經驗之人，既有經營商品販售
      之能力，具備管理貿易往來款項、商品、稅務、會計等之
      概念，又曾擔任記者蒐集各方消息且熟稔於人情事理，自
      有足夠經驗得以分析並判斷「陳益杰」所述之貸款方式有
      上開諸多不合理之處，然其竟置之不理，甘願提供帳戶收
      受未查證來源之款項，且配合提領交付現金，自有實行詐
      欺取財及洗錢構成要件行為之不確定故意，原判決採信被
      告劉陽辯解，認其並無詐欺取財、洗錢之犯意及犯行，而
      為其無罪之諭知，尚有認事用法之違誤，請將原判決此部
      分撤銷等語。惟此業據原審參酌上揭證據資料相互勾稽，
      於原判決理由欄內詳予論述，本院衡酌一般人若無擔保品
      ，要向金融機構申請貸款，並非易事，故如信用具有瑕疵
      ，復無擔保品而需款孔急者，轉向接受地下錢莊高額利息
      或透過代辦公司支付代辦費用藉此取得貸款之情形，時有
      所聞，實難期待該等民眾於此情境尚能理性辨別是否詐騙
      集團佯裝代辦公司或銀行專員騙取金融帳戶資料使用，以
      被告當時需款孔急之際，且現今經濟活動之多樣性及推陳
      佈新之瞬息萬變，尚難苛求每人均應對各式經濟活動有一
      定之瞭解，詐騙集團以流水帳等之手法，輕易騙取他人帳
      戶存摺等資料，顯見不少人均認為個人金融帳戶如有高額
      現金匯入，可能較易獲得金融機構同意辦理個人貸款，才
      會成為詐騙集團慣用之詐術手段，至行為人受教程度、從
      事之職業、心智是否成熟，並無必然之關連，是詐騙集團
      之詐騙手法經政府一再宣導及媒體大幅報導後，仍有各階
      層之民眾受騙之情形，而本案被告劉陽縱然為心智正常之
      成年人，亦非毫無生活、社會經驗之人，惟以被告劉陽完
      整保留與「陳益杰」之LINE相關對話內容、申辦貸款過程
      中均拍照存證、並向邱俊瑋核實工作證件等情，且於案發
      後提供予警方偵辦、原審審酌，乃係為證實其所述往來經
      過情節，又審酌被告劉陽為資金需求者之地位，其因申辦
      貸款而受騙致提供如附表所示其金融帳戶予詐騙集團使用
      ，並誤認告訴人匯入款項係詐騙集團為美化其帳戶之用，
      進而依「陳益杰」指示提領款項，並將款項交付予詐騙集
      團指定之人即邱俊瑋，難認被告劉陽主觀上可預見自稱「
      陳益杰」之人可能將如附表所示其金融帳戶供作詐騙本案
      告訴人之用，亦無從逕認被告劉陽與該詐騙集團有詐欺取
      財與洗錢之犯意聯絡與行為分擔至明，業如前述，經核尚
      無違背經驗法則及論理法則。本院衡酌公訴意旨認被告劉
      陽所涉上揭犯嫌，除檢察官所提上開證據外，別無其他補
      強證據佐證，檢察官上訴意旨僅係對原審依職權所為之證
      據取捨以及心證裁量為不同之評價，並未提出補強證據，
      可資證明被告劉陽確有其所起訴之犯行，尚難認有理由，
      應予以駁回。
據上論斷，應依刑事訴訟法第368條、第369條第1項前段、第364
條、第301條第1項，判決如主文。　　　
本案經檢察官董怡臻到庭執行職務。
中　　華　　民　　國　　111 　年　　11　　月　　24　　日
                  刑事第十七庭  審判長法　官  鄭水銓
                                      法　官  黃雅芬
                                      法　官  沈君玲
以上正本證明與原本無異。
檢察官如不服本判決，應於收受送達後20日內向本院提出上訴書
狀，其未敘述上訴之理由者並得於提起上訴後20日內向本院補提
理由書（均須按他造當事人之人數附繕本）「切勿逕送上級法院
」。惟檢察官就被告劉陽無罪部分提起上訴，須受刑事妥速審判
法第9條限制。
刑事妥速審判法第9條：
除前條情形外，第二審法院維持第一審所為無罪判決，提起上訴
之理由，以下列事項為限：
一、判決所適用之法令牴觸憲法。
二、判決違背司法院解釋。
三、判決違背判例。
刑事訴訟法第 377 條至第 379 條、第 393 條第 1 款之規定，
於前項案件之審理，不適用之。
                                      書記官  羅敬惟
中　　華　　民　　國　　111 　年　　11　　月　　24　　日
附表：
編號 告訴人 詐騙手法時間 匯款時間 、金額 匯入帳戶 提領時間、金額 提領人/地點 證據出處 原審主文 本院主文 1 高金女 詐欺集團成員於109 年10月15日12時許，以電話與高金女聯絡，假冒其姪子並佯稱需資金周轉欲借款云云，致高金女陷於錯誤，依指示匯款。 109年10月15日12時59分許， 350,000元 劉陽名下之臺灣銀行帳號000-000000000000號帳戶 109年10月15日14時11分許， 200,000元 劉陽/ 新北市○○區○○路00號臺灣銀行板橋分行 高金女警詢筆錄、高金女匯款明細暨通訊軟體對話紀錄、劉陽臺灣銀行歷史交易明細、監視器畫面翻拍（見偵6012號卷第53-57、117-122 、145-149 、163-165 、171-177頁） 邱俊瑋犯三人以上共同詐欺取財罪，處有期徒刑壹年陸月。 劉陽無罪。 （邱俊瑋撤回上訴） 其他上訴駁回。      109年10月15日14時13 分許， 60,000元          109年10月15日14時15 分許， 60,000元          109年10月15日14時55 分許， 29,000元     2 劉玉如 詐欺集團成員於109 年10月13日17時10分許，以電話與劉玉如聯絡，假冒其友人「淑華」並佯稱資金周轉欲借款云云致劉玉如陷於錯誤，依指示匯款。 109 年10月16日12時42分許， 30,000元 劉陽名下之玉山銀行帳號000-0000000000000號帳戶 109年10月16日12時53分許， 20,005元 劉陽/ 新北市○○區○○路000號台新銀行板橋分行 劉玉如警詢筆錄、劉玉如合作金庫轉帳交易明細翻拍、劉玉如手機聯絡人資訊暨通訊軟體對話紀錄截圖、玉山銀行110年2月9日函附劉陽歷史交易明細（見他字卷第43-44、51-53頁，偵844號卷第89-93頁） 邱俊瑋犯三人以上共同詐欺取財罪，處有期徒刑壹年貳月。 （楊道麟部分撤銷不予記載。） 劉陽無罪。 （邱俊瑋撤回上訴）  楊道麟無罪。 其他上訴駁回。      109 年10月16日12時54 分許， 20,005元        109 年10月16日12時44分許， 30,000元            109 年10月16日12時55 分許， 20,005元     3 劉碧玉 詐欺集團成員於109 年10月15日10時許，以電話聯絡劉碧玉，假冒其友人並佯稱需資金周轉欲借款云云，致劉碧玉陷於錯誤，依指示匯款。 ①109年10月15日11時25分許 　100,000元 劉陽名下之臺灣新光銀行帳號000-000000000號帳戶 109年10月15日13時37分許， 30,000元 劉陽/ 新北市○○區○○路0段000號台新銀行新板分行 劉碧玉警詢筆錄、劉碧玉臺灣土地銀行、高雄市大社區農會存摺及匯款申請書暨手機聯絡資訊截圖、監視器畫面翻拍、新光銀行110年1月28日函附劉楊歷史交易明細（見他字卷第55-58、63-68、71-75頁，偵844號卷第81-85頁、） 邱俊瑋犯三人以上共同詐欺取財罪，處有期徒刑壹年肆月。 （楊道麟部分撤銷不予記載。） 劉陽無罪。 （邱俊瑋撤回上訴）  楊道麟無罪。 其他上訴駁回。      109年10月15日13時38 分許， 30,000元          109年10月15日13時39 分許， 20,000元          109年10月15日13時40 分許， 20,000元        ②109年10月16日12時38分許 　50,000元 劉陽名下之玉山銀行帳號000-0000000000000號帳戶 109年10月16日12時56分許， 20,005元 劉陽/ 新北市○○區○○路000 號台新銀行板橋分行         109年10月16日12時57 分許， 20,005元          109年10月16日12時58 分許， 10,005元